臺灣板橋地方法院刑事判決　　　　　　 100年度易字第3248號
公　訴　人　臺灣板橋地方法院檢察署檢察官
被　　　告　陳清池
上列被告因竊盜案件，經檢察官提起公訴（100 年度偵字第
16637 號），本院判決如下：
    主  文
陳清池犯竊盜罪，累犯，處拘役拾伍日，如易科罰金，以新臺幣
壹仟元折算壹日。
    事  實
一、陳清池前因妨害性自主案件，經臺灣高等法院以97年度上訴
    字第1183號判決判處有期徒刑1 年8 月，嗣提起上訴後，經
    最高法院以97年度臺上字第3699號判決上訴駁回確定，甫於
    民國99年4 月4 日執行完畢。詎仍不知悔改，竟基於為自己
    不法所有之意圖，於100 年5 月30日15時許，見其鄰居尤盈
    仁位在新北市○○區○○路630 號之招牌店大門開啟，尚在
    營業中，惟無人看管之際，進入前開店內，徒手竊取尤盈仁
    所有放置在工作檯上已經電腦裁切字跡之「卡典西德塑膠貼
    紙」1 張，得手後離去，並在該貼紙上切割「冰」字，作為
    其經營冰品店廣告之用。嗣於100 年6 月4 日10時30分許，
    尤盈仁在新北市○○區○○路628 號陳清池所開設之冰品店
    前之廣告招牌下方發現懸掛其上開遭竊之貼紙，經警獲報處
    理，並扣得切割「冰」字之「卡典西德塑膠貼紙」1 張，始
    查悉上情。
二、案經尤盈仁訴由新北市政府警察局新莊分局報請臺灣板橋地
    方法院檢察署檢察官偵查起訴。
    理  由
一、訊據被告陳清池固不否認伊有在上址伊開設冰品店前之廣告
    招牌下方懸掛系爭經伊切割「冰」字之「卡典西德塑膠貼紙
    」，惟矢口否認有何竊盜犯行，辯稱：系爭切割「冰」字之
    「卡典西德塑膠貼紙」係伊在告訴人置放於騎樓黑色垃圾袋
    內拿取的，為告訴人不要之廢棄物。且伊懸掛系爭切割「冰
    」字之「卡典西德塑膠貼紙」已有1 、2 星期，告訴人均未
    異議，恐因伊檢舉告訴人客戶違規停車，告訴人因此心生怨
    懟，始惡意栽贓，羅織入罪云云。惟查：
  (一)證人即告訴人尤盈仁於本院審理時證稱：伊於案發時與被告
    係鄰居。系爭「卡典西德塑膠貼紙」係伊作為客戶製作指甲
    彩繪價目表之備份用紙，該紙經電腦裁切刻字後，本係平整
    放在伊上址一樓店面之工作檯上準備於100 年6 月4 日使用
    ，伊確實沒有丟棄系爭「卡典西德塑膠貼紙」，且如果是廢
    棄物，「卡典西德塑膠貼紙」藍色部分會撕下使用，剩下沒
    有用的白色部分才會丟棄。伊於100 年6 月3 日晚上發現系
    爭「卡典西德塑膠貼紙」不見，問家人亦均不知所蹤，伊卻
    於100 年6 月4 日10時30分許，發現系爭「卡典西德塑膠貼
    紙」遭被告在上切割「冰」字，並懸掛在被告開設冰品店前
    之廣告招牌下方。伊剛發現被告懸掛系爭切割「冰」字之「
    卡典西德塑膠貼紙」時，該紙是平整的，只是有被切割一個
    「冰」字，伊發現上情後向被告表示該紙是伊所有，被告說
    那是廢紙，伊表示要照相存證，被告竟拿椅子阻擋，不讓伊
    拍照，後來伊堅持拍照，被告就將系爭切割「冰」字之「卡
    典西德塑膠貼紙」拆下來，揉一揉丟還給伊。又伊裁切系爭
    「卡典西德塑膠貼紙」才沒幾日，被告不可能已經懸掛切割
    「冰」字之「卡典西德塑膠貼紙」1 、2 星期。再者，系爭
    「卡典西德塑膠貼紙」價值不高，如果被告需要，伊可以給
    被告一塊新的，但系爭「卡典西德塑膠貼紙」已經刻字，是
    伊要使用的。另外，伊上址一樓是店面，二樓供家人居住，
    一樓店面因為是做生意，不論是否為客戶都可以進出伊店面
    等語（見本院100 年12月1 日審判筆錄第3 至10頁），稽之
    系爭被告切割「冰」字之「卡典西德塑膠貼紙」上，確有業
    經電腦裁切刻字且未經取用該字之痕跡，有系爭切割「冰」
    字之「卡典西德塑膠貼紙」1 張存卷可稽（置於本院卷證物
    袋內），則系爭「卡典西德塑膠貼紙」既經告訴人特地使用
    電腦裁切刻字，且未經取用該等字跡，衡情告訴人實無將之
    丟棄之理，是告訴人上開證述，應非虛言，可以採信。此外
    ，並有現場及系爭切割「冰」字之「卡典西德塑膠貼紙」照
    片共8 幀在卷可佐。準此，告訴人將其所有系爭「卡典西德
    塑膠貼紙」放置上址工作檯備用，被告未經告訴人同意，即
    進入告訴人店內，擅自拿取系爭「卡典西德塑膠貼紙」，並
    在該貼紙上切割「冰」字後，懸掛於其所開設冰品店前之廣
    告招牌下方作為廣告之用，被告基於為自己不法所有之意圖
    ，而竊取告訴人所有系爭「卡典西德塑膠貼紙」之犯行已堪
    認定。又參之被告於警偵訊中已自承：伊係於100 年5 月30
    日15時許取得系爭「卡典西德塑膠貼紙」等語（見偵卷第6
    頁、第39頁），核與證人尤盈仁證述：伊裁切系爭「卡典西
    德塑膠貼紙」才沒幾日就發現被告懸掛切割「冰」字之系爭
    「卡典西德塑膠貼紙」等語，時間上互可吻合，堪認被告係
    於100 年5 月30日15時行竊，附此說明。
  (二)被告雖否認行竊，並以前詞置辯，惟被告於警偵訊中皆供稱
    ：伊係於100 年5 月30日15時許，從告訴人店外騎樓下放置
    之黑色垃圾袋內拿取系爭「卡典西德塑膠貼紙」等語（見偵
    卷第6 頁、第39頁），則被告既係於100 年5 月30日15時許
    始取得系爭「卡典西德塑膠貼紙」，迄其為警查獲時止，不
    過數日，何來已懸掛系爭切割「冰」字之「卡典西德塑膠貼
    紙」1 、2 星期之久，且告訴人於發現被告懸掛其所有系爭
    「卡典西德塑膠貼紙」後，已立即向被告反應並拍照存證，
    告訴人豈無異議，是被告此部分所辯，顯難採信。又被告於
    本院審理時供稱：系爭「卡典西德塑膠貼紙」係伊從告訴人
    已經打死結之垃圾袋內取出，且拿取之前有在告訴人店外對
    店內喊叫表示伊要拿取系爭「卡典西德塑膠貼紙」等語（見
    上開審判筆錄第14、15頁），然系爭「卡典西德塑膠貼紙」
    果已經告訴人丟棄於垃圾袋內並綁死結，衡情系爭「卡典西
    德塑膠貼紙」早已皺摺不堪，除難想像被告會使用此種外觀
    不雅之「卡典西德塑膠貼紙」供作營業廣告使用外，此亦與
    證人尤盈仁證述：伊剛發現被告懸掛切割「冰」字之系爭「
    卡典西德塑膠貼紙」時，該紙是平整的，只是有被割一個「
    冰」字等語不符。再者，被告如主觀上認為系爭「卡典西德
    塑膠貼紙」係告訴人不要之廢棄物，又何需拿取時特別告知
    告訴人之家人。凡此，在在可證被告辯稱：系爭「卡典西德
    塑膠貼紙」係其取自告訴人垃圾袋內之廢棄物云云，無非為
    犯後卸責之詞，委無足採。至告訴人縱因被告檢舉其客戶違
    規停車而心生不滿，然被告竊取告訴人系爭「卡典西德塑膠
    貼紙」事證確鑿，已如上述，告訴人查悉上情後，因與被告
    間之嫌隙而未將「大事化小，小事化無」，亦不能因此即謂
    告訴人係惡意栽贓，羅織入罪。
  (三)綜上所述，本件事證明確，被告犯行堪以認定，應依法論科
    。
二、核被告所為，係犯刑法第320 條第1 項之竊盜罪。至公訴意
    旨雖認被告所為應依刑法第321 條第1 項第1 款處斷，惟按
    刑法第321 條第1 項第1 款之侵入住宅或有人居住之建築物
    竊盜罪，需行為人所為可構成侵入住宅罪，始可進而論以加
    重竊盜罪（最高法院83年度臺上字第6170號判決意旨參照）
    。查告訴人上址一樓是店面，二樓雖供其家人居住，但一樓
    店面因為營業關係，不論是否為其客戶都可以進出等情，業
    經告訴人證述明確，則告訴人顯已默示同意於其店面營業時
    間內，一般人皆可自由進出其店面洽談生意，則本件被告在
    上開時間，於尚在營業中之告訴人招牌店內下手行竊，該招
    牌店既對外開放營業，核屬對一般人均可自由進出消費之開
    放式空間，是被告進入上址一樓行竊，並無侵入住宅或有人
    居住之建築物之情形，其所為自不構成刑法第321 條第1 項
    第1 款之加重竊盜罪，起訴法條尚有未洽，惟基本社會事實
    同一，爰依法變更起訴法條。又被告前因妨害性自主案件，
    經臺灣高等法院以97年度上訴字第1183號判決判處有期徒刑
    1 年8 月，嗣提起上訴後，經最高法院以97年度臺上字第
    3699號判決上訴駁回確定，於99年4 月4 日執行完畢，有臺
    灣高等法院被告前案紀錄表1 份在卷可查，其受徒刑執行完
    畢後，5 年內故意再犯本件有期徒刑以上之罪，為累犯，應
    依刑法第47條第1 項之規定加重其刑。爰審酌被告素行非佳
    ，本件因貪圖小利而行竊告訴人財物，法治觀念明顯偏差，
    並造成告訴人工作不便，且犯後飾詞狡辯，毫無悔意，本不
    應輕縱，惟兼衡被告行竊目的、手段、所竊財物價值甚微，
    告訴人亦於本院審理時表示希望與被告不要因本案有所糾纏
    ，可以大事化小、小事化無等語，顯然告訴人已無意對被告
    追究等一切情狀，量處如主文所示之刑，併諭知易科罰金之
    折算標準，以資儆懲。
據上論斷，應依刑事訴訟法第299 條第1 項前段、第300 條，刑
法第320 條第1 項、第47條第1 項、第41條第1 項前段，刑法施
行法第1 條之1 第1 項、第2 項前段，判決如主文。
本案經檢察官張淑美到庭執行職務
中    華    民    國   100    年    12    月    29    日
                    刑事第二十二庭      法  官  吳韻馨
上列正本證明與原本無異。
如不服本判決，應於送達後10日內敘明上訴理由，向本院提出上
訴狀，上訴於本院第二審合議庭 (應附繕本) 。其未敘述上訴理
由者，應於上訴期間屆滿後20日內向本院補提理由書「切勿逕送
上級法院」。
                                        書記官  王元佑
中    華    民    國   100    年    12    月    30    日
附錄本案論罪科刑法條全文：
中華民國刑法第320條
（普通竊盜罪、竊佔罪）
意圖為自己或第三人不法之所有，而竊取他人之動產者，為竊盜
罪，處5  年以下有期徒刑、拘役或 5 百元以下罰金。
意圖為自己或第三人不法之利益，而竊佔他人之不動產者，依前
項之規定處斷。
前二項之未遂犯罰之。